【裁判字號】    98,裁,2047
【裁判日期】    980820
【裁判案由】    營利事業所得稅
【裁判全文】
最  高  行  政  法  院  裁  定
                                      98年度裁字第2047號
上  訴  人  興亞太節能科技股份有限公司
代  表  人  甲○○
被 上訴 人  財政部臺北市國稅局
代  表  人  乙○○
上列當事人間營利事業所得稅事件，上訴人對於中華民國98年4
月23日臺北高等行政法院98年度訴字第163號判決，提起上訴，
本院裁定如下：
    主  文
上訴駁回。
上訴審訴訟費用由上訴人負擔。
    理  由
一、按對於高等行政法院判決之上訴，非以其違背法令為理由，
    不得為之，行政訴訟法第242條定有明文。依同法第243條第
    1項規定，判決不適用法規或適用不當者，為違背法令；而
    判決有同條第2項所列各款情形之一者，為當然違背法令。
    是當事人對於高等行政法院判決上訴，如依行政訴訟法第24
    3條第1項規定，以高等行政法院判決有不適用法規或適用不
    當為理由時，其上訴狀或理由書應有具體之指摘，並揭示該
    法規之條項或其內容；若係成文法以外之法則，應揭示該法
    則之旨趣；倘為司法院解釋或本院之判例，則應揭示該判解
    之字號或其內容；如以行政訴訟法第243條第2項所列各款情
    形為理由時，其上訴狀或理由書，應揭示合於該條項各款之
    事實。上訴狀或理由書如未依此項方法表明者，即難認為已
    對高等行政法院判決之違背法令有具體之指摘，其上訴自難
    認為合法。
二、本件上訴人對於臺北高等行政法院民國（下同）98年度訴字
    第163號判決（下稱原判決）上訴，雖略以：(一)香港FRIGAID
    Corporation Limited（下稱香港Frigaid公司）與香港KING
    LAND OVERSEAS DEVELOPMENT INC.（下稱香港Kingland公司
    ）簽訂Frigaid冷凍空調節能技術產品經銷代理合約後，曾
    另以合約約定權利金給付之方式，且代收、代付之約定不會
    鉅細靡遺約定在渠等簽訂之合約書；香港Frigaid公司亦早
    在與香港Kingland公司簽訂前揭契約書之前，曾至香港匯豐
    銀行接洽辦理銀行開戶事宜，但因申請文件不符遭拒，始無
    法在香港以自有帳戶收取權利金，而有委託上訴人代為收取
    權利金之舉，原判決不察，以上訴人提出之經銷代理合約，
    未約定由上訴人代收、代付之旨，認無法確認上訴人是否確
    為香港Frigaid公司代收、代付款項，顯有誤會，系爭款項
    既係上訴人代收、代付香港Kingland公司給付香港Frigaid
    公司之權利金，依營利事業所得稅查核準則第18條之2規定
    ，上訴人自無庸將之列入銷售額，原判決以上訴人93年度營
    利事業所得稅結算申報其他收入為新臺幣0元，認定上訴人
    違法，顯有違誤。(二)上訴人因與香港Frigaid公司負責人同
    一之故，早在93年4月13日起，多次代付香港Frigaid公司之
    費用，有上訴人於原審提出之上訴人代收代付香港Frigaid
    公司明細表在卷可稽，然原判決對此一有利於上訴人之證據
    卻棄置未採，更未說明不採之理由，率認上訴人於本案調查
    基準日94年9月12日前無代付之資金流程，顯違證據法則，
    且認定事實與所採證據明顯相悖，原判決誤認上訴人有入帳
    並儘快轉付對方之義務，顯屬判決違背法令。(三)上訴人與香
    港Frigaid公司之代表人雖屬同一人，但未與香港Kingland
    公司之代表人相同，原判決錯認上訴人與香港Kingland公司
    雖屬不同法人，然其二公司之代表人均屬相同，明顯違誤。
    (四)原判決於理由中顯係以主觀臆測之想法，作為認定事實之
    依據，明顯違反本院61年判字第70號及39年判字第2號判決
    意旨，且侵害人民財產權，違反依法行政原則。(五)依合約書
    內容可看出Frigaid產品並非上訴人開發生產，因此縱將上
    訴人代收代付之款項認屬上訴人之權利金收入，亦應將上訴
    人之成本扣除，縱認本件不能採信上訴人確有支出相關成本
    ，亦應按照同業利潤標準核計所得額計算上訴人之所得，而
    非如原判決僅以無相關成本問題輕率帶過等語，為其論據。
    惟核上訴狀所載內容，或係重述其在原審業經主張而為原判
    決摒棄不採之陳詞，或係就原審取捨證據、認定事實之職權
    行使事項，指摘其為不當，或係就原審所為論斷或駁斥其主
    張之理由，泛言原判決違反證據法則及違背法令，而未具體
    表明原判決究竟有如何合於不適用法規或適用不當、或有行
    政訴訟法第243條第2項所列各款之情形，尚難認為已對原判
    決之如何違背法令有具體之指摘。依首揭規定及說明，應認
    其上訴為不合法，應予駁回。至原判決（第10頁第6-7行）
    所載上訴人與香港Kingland公司之代表人相同乙節，顯係誤
    植，此觀原判決（第9頁倒數第2-3行）記載「香港Frigaid
    公司在90年間成立，且其代表人與原告（即本件上訴人）代
    表人相同」等語即明，併此敘明。
三、據上論結，本件上訴為不合法。依行政訴訟法第249條第1項
    前段、第104條、民事訴訟法第95條、第78條，裁定如主文
    。
中    華    民    國    98    年    8     月    20    日
                    最高行政法院第四庭
                        審判長法官  劉  鑫  楨
                              法官  黃  本  仁
                              法官  黃  淑  玲
                              法官  劉  介  中
                              法官  曹  瑞  卿
以  上  正  本  證  明  與  原  本  無  異
中    華    民    國    98    年    8     月    21    日
                              書記官  吳  玫  瑩


司法院資訊處製作；財團法人民間司法改革基金會備份。
